臺灣高等法院刑事裁定
111年度抗字第1378號
抗  告  人  
即  受刑人  蔡承憲



上列抗告人即受刑因聲請定其應執行刑案件，不服臺灣桃園地方
法院中華民國111年7月22日裁定（111年度聲字第1128號），提
起抗告，本院裁定如下：
    主  文
原裁定撤銷，發回臺灣桃園地方法院。                          理  由
一、原裁定意旨略以:抗告人即受刑人蔡承憲（下稱抗告人）因
    犯如原審裁定附表所示之罪，先後經原審法院判處如附表所
    示之刑，並於如附表所示日期分別確定等情，有附表所示之
    各該確定判決書及本院被告前案紀錄表在卷可稽，茲檢察官
    聲請就如附表所示各罪所處之刑定應執行之刑，原審審核後
    ，認其聲請為正當，定其應執行有期徒刑5年3月等語。
二、抗告意旨略以:數罪併罰係採累進遞減原則，以最重宣告刑
    加上第二重宣告刑乘以0.7合理得出一具體之整體執行之刑
    ，此有學者文獻可以參照；再者，相較於他案件，如:①最高
    法院98年度台上字第6192號判決，合計刑期為有期徒刑30年
    7月，定應執行刑為有期徒刑14年，②臺灣高等法院99年度抗
    字第229號裁定，合計刑期為有期徒刑54月，定應執行刑為
    有期徒刑22月，故為請此求從輕量刑等語。
三、按數罪併罰之案件，於審判中，現雖有科刑辯論之機制，惟
    尚未判決被告有罪，亦未宣告其刑度前，關於定應執行刑之
    事項，欲要求檢察官、被告或其辯護人為充分辯論，盡攻防
    之能事，事實上有其困難。行為人所犯數罪，或因犯罪時間
    之先後或因偵查、審判程序進行速度之不同，或部分犯罪經
    上訴而於不同審級確定，致有二裁判以上，分別確定，合於
    數罪併罰之要件，依刑法第53條、第54條應依同法第51條第
    5款至第7款之規定，定其應執行之刑者，刑事訴訟法第477
    條第1項規定由檢察官聲請該法院裁定之（有刑法第50條第1
    項但書之情形，執行中應由受刑人請求檢察官為聲請）。依
    上開規定雖僅檢察官得向法院聲請（刑事訴訟法第477條第2
    項另規定，受刑人或其法定代理人、配偶，亦得請求前項檢
    察官聲請之），惟定應執行刑，不僅攸關國家刑罰權之行使
    ，於受刑人之權益亦有重大影響，除顯無必要或有急迫情形
    外，法院於裁定前，允宜予受刑人以言詞、書面或其他適當
    方式陳述意見之機會，程序保障更加周全(最高法院110年度
    台抗大字第489號裁定意旨參照）。
四、經查：
　㈠本件抗告人所犯如附表所示各罪，先後經原審法院判決如附
    表所示之刑，均經確定在案，有各該刑事判決及本院被告前
    案紀錄表在卷可稽，原審因認檢察官之聲請為正當，而為本
    件執行刑之量定，固非無見。
　㈡惟查，經本院核閱原審111年度聲字第1128號聲請定其應執行
    刑案件全卷，原審法院於收受本案之際，抗告人係於法務部
    ○○○○○○○執行中，有本院在監在押全國紀錄表1份在卷足憑(
    原審卷第77頁)，原審法院並未提解抗告人到庭陳述意見，
    亦未以函文詢問或其他替代之方式，給予抗告人就本件攸關
    國家刑罰權之行使、對抗告人權益有重大影響之案件陳述意
    見之機會，且本案亦未見有何無必要或急迫之情形，乃原審
    逕予裁定，難認允當，抗告人因而不得不提起抗告以表達其
    對定應執行刑之意見。應認抗告為有理由，而應將原裁定撤
    銷，並為兼衡當事人之審級利益，發回原審法院更為適法之
    裁定。
據上論斷，應依刑事訴訟法第413條前段，裁定如主文。
中　　華　　民　　國　　111 　年　　9 　　月　　13　　日
                  刑事第十三庭  審判長法  官  吳冠霆
                                      法  官  邰婉玲
                                      法  官  柯姿佐
以上正本證明與原本無異。
如不服本裁定，應於收受送達後五日內向本院提出抗告狀。
                                      書記官  蔡硃燕
中　　華　　民　　國　　111 　年　　9 　　月　　14　　日